臺灣新北地方法院刑事判決
                                    109年度原易字第108號
公  訴  人  臺灣新北地方檢察署檢察官
被      告  胡駿豪



選認辯護人  戴嘉志律師
上列被告因竊盜案件，經檢察官提起公訴（109 年度偵字第3321
0 號），嗣因被告就被訴事實為有罪之陳述，本院告知被告簡式
審判程序之旨，並聽取當事人之意見後，本院改依簡式審判程序
進行，判決如下：
    主  文
胡駿豪犯攜帶兇器竊盜罪，累犯，處有期徒刑陸月，如易科罰金
，以新臺幣壹仟元折算壹日。緩刑貳年。
    理  由
一、查本案被告胡駿豪所犯之罪，其法定刑為死刑、無期徒刑、
    最輕本刑為3 年以上有期徒刑以外之罪，亦非高等法院管轄
    第一審案件，被告於本院準備程序中就被訴事實為有罪之陳
    述（見本院109 年度原易字第108號卷，下稱本院卷，第58
    頁），經告知被告簡式審判程序之旨，並聽取檢察官、被告
    及其辯護人之意見後，由本院合議庭裁定進行簡式審判程序
    ，依刑事訴訟法第273 條之2 規定，本件證據調查，不受同
    法第159 條第1 項、第161 條之2 、第161 條之3 、第163 
    條之1 及第164 條至第170 條規定之限制，合先敘明。
二、本件犯罪事實、證據及應適用之法條，除證據部分補充「被
    告胡駿豪於本院準備程序、審理時所為之自白」外，餘均引
    用如附件檢察官起訴書之記載。
三、論罪科刑
  ㈠核被告所為，係犯刑法第321 條第1 項第3 款之攜帶兇器竊
    盜罪。
  ㈡被告前於民國104 年間因詐欺案件，經臺灣桃園地方法院以1
    04 年度原桃簡字第138 號判決判處有期徒刑3 月確定，甫
    於105 年7月7日易科罰金執行完畢，有臺灣高等法院被告前
    案紀錄表1 份在卷可稽（見本院卷第13頁），其於有期徒刑
    執行完畢後5 年內，故意再犯本案有期徒刑以上之攜帶兇器
    竊盜罪，固均與刑法第47條第1 項累犯之規定相符，然被告
    上開前案所犯之幫助詐欺取財罪，與本件之攜帶兇器竊盜罪
    之刑度、罪質均顯不相當，是本院尚難僅以被告上述曾犯前
    案之事實，逕自推認被告有犯本罪之特別惡性或有何累犯立
    法意旨之刑罰感應力較低，而有加重其刑之必要，揆諸司法
    院大法官會議釋字第775 號解釋意旨，裁量不予加重本刑。
  ㈢爰審酌被告正值青壯，素行尚可，有臺灣高等法院被告前案
    紀錄表在卷可稽，僅因一己之私，隨意竊取他人財物，未能
    尊重他人財產權，實不可取，惟量以被告犯後始終坦承犯行
    ，除與告訴人達成和解外，更將竊取之金額全數返還，有陳
    報狀以及本院公務電話紀錄在卷（見本院卷第117至121頁）
    ，犯後態度尚佳，兼衡被告高中畢業之智識程度（參被告之
    個人戶籍資料查詢結果）、犯罪之動機、目的、手段以及所
    致之損害等一切情狀，量處如主文所示之刑，並依其家庭經
    濟狀況，諭知如易科罰金之折算標準如主文。
  ㈣再按刑法第74條第1項第2款所稱「5年以內」未曾受有期徒刑
    以上刑之宣告，應以後案宣示判決之時，而非以後案犯罪之
    時，為其認定之基準；即後案「宣示判決時」既已逾前案有
    期徒刑執行完畢或赦免後5年以上，雖後案為累犯，但累犯
    成立之要件與宣告緩刑之前提要件（即現刑法第74條第1項
    第1款、第2款所示之情形）本不相同，且法律亦無限制累犯
    不得宣告緩刑之規定。故成立累犯者，若符合緩刑之前提要
    件，經審酌後，認其所宣告之刑以暫不執行為適當者，仍非
    不得宣告緩刑（最高法院92年第18次刑事庭會議決議參照）
    。查被告本件加重竊盜之犯行有成立累犯（但不予加重）之
    刑案執行紀錄，且前案執行完畢之日期為105年7月7日等情
    ，概如前述，本院就本件於111年3月7日宣判時，被告符合
    刑法第74條第1項第2款所稱「5年以內」未曾受有期徒刑以
    上刑之宣告之規定，要無疑義。而衡酌被告犯罪後，於偵查
    及本院審理中皆坦承犯行，並於於本院審理時即將竊取之款
    項總數賠償與告訴人，有刑事陳報狀、匯款紀錄及本院公務
    電話紀錄在卷，堪認被告犯後實有悔意，且盡力彌補其所犯
    之過錯，其經此刑之宣告後，當知所警惕，信無再犯之虞，
    本院認對其所宣告之刑以暫不執行為適當，爰依刑法第74條
    第1項第2款之規定宣告緩刑2年，以啟自新。
三、沒收
    按「犯罪所得，屬於犯罪行為人者，沒收之。」「前2 項之
    沒收，於全部或一部不能沒收或不宜執行沒收時，追徵其價
    額」「犯罪所得已實際合法發還被害人者，不予宣告沒收或
    追徵。」刑法第38條之1 第1 項前段、第3 項、第5 項分別
    定有明文。查被告上開犯行竊得告訴人之新臺幣（下同）48
    萬元，而屬其犯罪所得，然被告於本案遭查獲後迄今業已全
    數賠償告訴人，此有本院公務電話紀錄在卷可稽，則此部分
    雖非犯罪所得之直接發還，惟告訴人之損害既已獲得實際之
    填補，其效果與犯罪所得之直接發還相同，又就被告已賠償
    之部分若再宣告沒收，亦有重複剝奪被告犯罪所得而有過苛
    之虞，爰不就此部分犯罪所得諭知沒收。
四、據上論斷，應依刑事訴訟法第273 條之1 第1 項、第299 條
    第1項前段，判決主文（本案採判決精簡原則，僅引述程序
    法條）。
本案經檢察官洪三峯偵查起訴、檢察官陳炎辰到庭執行職務。　
中　　華　　民　　國　　111 　年　　3 　　月　　7 　　日
                  刑事第五庭  法  官　　賴昱志　　
以上正本證明與原本無異。
如不服本判決，應於送達後10日內敘明上訴理由，向本院提出上
訴狀，上訴於本院第二審合議庭（應附繕本）。其未敘述上訴理
由者，應於上訴期間屆滿後20日內向本院補提理由書「切勿逕送
上級法院」。
                              書記官　　傅淑芳　　　
中　　華　　民　　國　　111 　年　　3 　　月　　7 　　日
附錄本案論罪科刑法條全文：
中華民國刑法第321條
犯前條第1 項、第2 項之罪而有下列情形之一者，處6 月以上5
年以下有期徒刑，得併科50萬元以下罰金：
一、侵入住宅或有人居住之建築物、船艦或隱匿其內而犯之。
二、毀越門窗、牆垣或其他安全設備而犯之。
三、攜帶兇器而犯之。
四、結夥三人以上而犯之。
五、乘火災、水災或其他災害之際而犯之。
六、在車站、港埠、航空站或其他供水、陸、空公眾運輸之舟、
    車、航空機內而犯之。
前項之未遂犯罰之。

附件：
臺灣新北地方檢察署檢察官起訴書
                                    109年度偵字第33210號
     被　　　告　胡駿豪　男　24歲（民國00年0月0日生）
                         住花蓮縣○○鄉○○路0段000號
                         居新北市○○區○○街000巷00弄00
                         號7樓
                         國民身分證統一編號：Z000000000號
                         （阿美族原住民）
    選任辯護人  戴嘉志律師（法律扶助）
上列被告因竊盜案件，已經偵查終結，認應提起公訴，茲將犯罪
事實及證據並所犯法條分敘如下：
         犯罪事實
一、胡駿豪前因詐欺案件，經臺灣桃園地方法院以104 年度原桃
    簡字第138 號判決判處有期徒刑3 月確定，於民國105 年7
    月7 日易科罰金執行完畢，仍不知悔改，竟意圖為自己不法
    之所有，基於竊盜犯意，於109 年7 月12日2 時38分許，在
    其曾任職之新北市○○區○○街00○0 號全聯福利中心文聖
    店，趁田鎮與下班後無人看守之際，先持置於辦公桌上客觀
    上可作為兇器使用之剪刀破壞現場監視器（毀損部分未據告
    訴）後，再自田鎮與抽屜拿取保險箱金庫鑰匙開啟保險箱，
    徒手竊取田鎮與所管領放在保險箱內現金新臺幣（下同）48
    萬元，得手後旋即逃逸。嗣田鎮與察覺遭竊，報警調閱監視
    器畫面，為警於109 年7 月26日15時48分許，在新北市○○
    區○○路0 段000 號3 樓3-2 房查獲，經其同意搜索，當場
    扣得遭竊之現金20萬元（已發還）。
二、案經田鎮與訴由新北市政府警察局海山分局報告偵辦。
         證據並所犯法條
一、證據清單及待證事實

編號 證據名稱 待證事實 1 被告胡駿豪於警詢及偵查中之供述 全部犯罪事實。 2 證人即告訴人田鎮與於警詢之證述 證明告訴人所管領之放在保險箱內現金 48 萬元遭竊取之事實。 3 證人蕭鈺翔於警詢之證述 證明保險箱內確實存放現金48 萬元之事實。 4 臺灣新北地方法院搜索票(案號:109 年聲搜字第001361 號)、自願受搜索同意書、新北市政府警察局海山分局搜索扣押筆錄、扣押物品目錄表、贓物認領保管單各1 份、監視器錄影光碟及現場及監視器翻拍照片 全部犯罪事實。 
二、核被告所為，係犯刑法第321 條第1 項第3 款之攜帶兇器竊
    盜罪嫌。被告前受有期徒刑執行完畢，有刑案資料查註紀錄
    表1 份附卷可參，其於有期徒刑執行完畢後，5 年以內故意
    再犯本件有期徒刑以上之罪，為累犯，請依刑法第47條第1
    項之規定，及參照司法院大法官會議釋字第775 號解釋，審
    酌是否依刑法累犯規定，加重其刑。另本案未扣案犯罪所得
    28萬，請依刑法第38條之1 第1 項前段規定宣告沒收，併依
    刑法第38條之1 第3 項規定宣告於全部或一部不能沒收或不
    宜執行沒收時，追徵其價額。　
三、依刑事訴訟法第251 條第1 項提起公訴。
     此　致
臺灣新北地方法院
中　　華　　民　　國　 109　　年　　11　　月　11  　日                             檢　察　官  洪三峯
本件正本證明與原本無異
中　　華　　民　　國　 109　　年　  11　　月　　18   日                             書  記  官
附錄本案所犯法條全文
中華民國刑法第321條
犯前條第1 項、第2 項之罪而有下列情形之一者，處6 月以上5
年以下有期徒刑，得併科50萬元以下罰金：
一、侵入住宅或有人居住之建築物、船艦或隱匿其內而犯之。
二、毀越門窗、牆垣或其他安全設備而犯之。
三、攜帶兇器而犯之。
四、結夥三人以上而犯之。
五、乘火災、水災或其他災害之際而犯之。
六、在車站、港埠、航空站或其他供水、陸、空公眾運輸之舟、
    車、航空機內而犯之。前項之未遂犯罰之。